臺灣板橋地方法院交通事件裁定　　　　　　　　　九十三年度交聲字第一六二四號
　　原處分機關　交通部公路總局臺北區監理所
　　異　議　人
　　即受處分人　甲○○
右列受處分人因違反道路交通管理處罰條例案件，對於交通部公路總局臺北區監理所
於民國九十三年十月十九日以北監自裁字第裁四０—一Ａ0000000號違反道路
交通管理事件裁決書所為之裁決處分（原舉發案號：臺北市政府警察局九十三年七月
七日北市交停字第一Ａ0000000號）不服，聲明異議，本院裁定如左：
        主  文
異議駁回。
        理  由
一、聲明異議意旨略以：異議人即受處分人甲○○於民國九十三年六月三十日上午十
    時十五分許，將其所有之車牌號碼為ＢＧ—九六七二號自用小客車，停放在臺北
    市○○路一百四十九巷十四號前，因「在劃有紅線路段停車」之違規，經臺北市
    停車管理處交通助理員當場拍照後逕行舉發，原處分機關乃依道路交通管理處罰
    條例第五十六條第一項第一款之規定裁處罰鍰新臺幣（下同）九百元。惟台北市
    停車管理處對停車違規事件取締不力，只開單不拖吊，導致路面未淨空，停車位
    難覓，異議人車輛才會停在禁止臨時停車處所。又台北市○○路一百四十九巷十
    四號巷內並沒有不能停車之規定，停管處卻以異議人車輛停在紅線內為由開立罰
    單，本件疑為執法人員不諳法令規章，濫開罰單所致，故不服原裁決處分，爰提
    出異議，請求撤銷原處分云云。
二、按標繪紅實線於路側，用以禁止臨時停車，道路交通標誌標線號誌設置規則第一
    百四十九條第一項第一款第五目定有明文；復按禁止臨時停車線，用以指示禁止
    臨時停車路段，該標線禁止時間為全日二十四小時，如有縮短之必要時，應以標
    誌及附牌標示之，前開設置規則第一百六十九條第一項、第四項亦有規定；又汽
    車駕駛人停車時，在禁止臨時停車處所停車者，處新臺幣六百元以上一千二百元
    以下罰鍰，道路交通管理處罰條例第五十六條第一項第一款亦有明文。
三、經查，本件異議人即受處分人甲○○，確於九十三年六月三十日上午十時十五分
    許，將其所有車號為ＢＧ—九六七二號自用小客車，停放在臺北市○○路一百四
    十九巷十四號前，因在禁止臨時停車處所違規停車，經臺北市停車管理處交通助
    理員拍照逕行舉發之違規事實等情，有臺北市政府警察局九十三七月七日北市交
    停字第一Ａ0000000號舉發違反道路交通管理事件通知單影本一紙附卷可
    稽，復經臺北市停車管理處查處無誤，有臺北市停車管理處九十三年八月十二日
    北市停四字第０九三三六一０００００號書函影本一份在卷可參。且斯時異議人
    確有將上開汽車停放於標繪紅實線之禁止臨時停車路段之事實，亦經其迭於申訴
    書及聲明異議狀內均自陳在卷，此有異議人申訴書影本及聲明異議狀各一份在卷
    可憑，另有本件違規採證彩色照片一在卷足佐，堪認本件異議人斯時確有在該禁
    止臨時停車處所停車之違規情事無訛。異議人雖執前詞置辯，惟依道路交通標誌
    標線號誌設置規則第一百六十九條規定，禁止臨時停車線，用以指示禁止臨時停
    車之路段，意即該路段全面禁止臨時停車。而依卷附舉發照片所示，本件異議人
    車輛停車位置右側路面，劃設禁止臨時停車之紅實線標線，清晰可見，並非糢糊
    無法辯視，異議人辯稱該路段無禁止停車之規定云云，顯屬事後卸責之詞，不足
    採信。又異議人所陳其他各節理由，均非法定免責事由，縱均屬事實無誤，亦難
    為有利異議人之認定。異議人執上開理由指摘原舉發不當，求予撤銷原處分，自
    無足採。從而，原處分機關依據道路交通管理處罰條例第五十六條第一項第一款
    規定，裁處罰鍰新臺幣九百元之處分，無任何違誤，量罰亦甚妥適，應予維持，
    本件異議為無理由，應駁回之。
四、據上論斷，應依道路交通案件處理辦法第十九條，裁定如主文
中　　　華　　　民　　　國　　九十三　　年　　 十一 　　月　　二十九　　日
                                        臺灣板橋地方法院交通法庭
                                            法  官  侯  志  融
右正本證明與原本無異。
如不服本裁定應於送達後五日內向本院提出抗告狀。
                                            書記官  吳  進  安
中　　　華　　　民　　　國　　九十三　　年　　 十一 　　月　　二十九　　日
